【裁判字號】    90,苗簡,321
【裁判日期】    900731
【裁判案由】    確認本票債權不存在
【裁判全文】
臺灣苗栗地方法院民事簡易判決  九十年苗簡字第三二一號
    原      告  甲○○
    被      告  乙○○
右當事人間因請求確認本票債權不存在事件，本院判決如左：
    主      文
原告之訴駁回。
訴訟費用由原告負擔。
    事實及理由
一、原告之聲明：確認本院九十年度票字第四○五號本票裁定事件中如附表所示本票
    共新台幣（下同）六十五萬元債權不存在。
二、事實摘要：
    原告主張：原告與被告合夥種薑，約定由被告出資二百七十五萬元，原告提供土
    地及ＯＧ─八九一五號自用小客車供擔保，並約定如果沒有收成擔保品即上開土
    地及自用小客車所有權全歸被告。嗣因所種之薑被水浸泡，全部爛掉，沒有辦法
    採收，所以原告之擔保品全部移轉給被告，但被告不要，其後原告陸續拿七十五
    萬元給被告，以及ＯＧ─八九一五號自用小客車過戶給被告，因被告不要土地，
    乃約定由原告簽發本票四十張，每張五萬元，共二百萬元，連同前已給付之七十
    五萬元，總共二百七十五萬元，作為土地之代價，至八十九年五月間時，原告付
    不出款項，被告叫兄弟來，兩造再約定到八十九年底時，原告再清償十五萬元，
    九十年再清償三十萬元，後來因為原告的土地係國有林，到期要與林務局轉換契
    約，因被告不還原告契約，致沒有辦法轉換，乃提出訴訟等語。原告則以：原告
    擔保的土地沒有辦法移轉給被告耕作，否認原告所稱八十九年清償十五萬元，九
    十年再清償三十萬元等語，資為抗辯。
三、法院之判斷：
  （一）原告主張兩造合夥種薑，約定由被告出資二百七十五萬元，由原告提供國有
        林地及ＯＧ─八九一五號自用小客車供作擔保，嗣因所種之薑被水浸泡致未
        收成，兩造又另訂合約書，約定由原告給付被告二百七十五萬，其中現金七
        十五萬元，其餘二百萬元，由原告簽發四十張本票，每張五萬元給被告，如
        附表所示本票金額共六十五萬元，業經到期，並經本院九十年度票字第四○
        五號裁定得為強制執行等事實，為被告所不爭執，並有薑合作契約書、合約
        書影本各一份、本院九十年度票字第四○五號裁定正本附卷可稽，堪信原告
        此部分之主張為真實。
  （二）原告復主張兩造後來再約定於八十九年時清償十五萬元，九十年時再清償三
        十萬元等語，被告則否認原告此部分之主張。按當事人主張有利於己之事實
        者，就其事實有舉證之責任，民事訴訟法第二百七十七條前段定有明文。經
        查原告之主張既為被告否認，原告又未舉證證明兩造就債務之清償有再為約
        定之事實，其主張自不足採信。
  （三）兩造於合夥種薑後，因薑未收成，乃再約定由原告給付被告二百七十五萬元
        已如前述，且如附表所示之本票均已到期，原告訴請確認本票債權不存在，
        自無理由，應予駁回。
四、據上論結，本件原告之訴為無理由，依民事訴訟法第四百三十六條第二項、第七
    十八條規定，判決如主文。
中      華      民      國    九十      年      七      月    三十一    日
                                  臺灣苗栗地方法院苗栗簡易庭
~B法      官  宋國鎮
右為正本係照原本作成。
如對本判決上訴，須於判決送達後廿日內向本院提出上訴狀。
~B法院書記官  黃秀娟
中      華      民      國    九十      年      六      月    二十七    日


司法院資訊處製作；財團法人民間司法改革基金會備份。
